【裁判字號】    99,審訴,598
【裁判日期】    990317
【裁判案由】    毒品危害防制條例
【裁判全文】
臺灣高雄地方法院刑事判決             99年度審訴字第598號
公  訴  人  臺灣高雄地方法院檢察署檢察官
被      告  甲○○
上列被告因毒品危害防制條例案件，經檢察官提起公訴（99年度
毒偵字第502號），被告就被訴事實為有罪陳述，經本院告知簡
式審判程序意旨，並聽取公訴人及被告之意見後，裁定由受命法
官獨任進行簡式審判程序審理，判決如下：
    主  文
甲○○施用第一級毒品，累犯，處有期徒刑拾月。又持有第一級
毒品，累犯，處有期徒刑參月，扣案之第一級毒品海洛因參包（
均含包裝袋，檢驗前淨重分別為零點零伍壹公克、零點零肆捌公
克、零點零參柒公克，檢驗後淨重分別為零點零肆壹公克、零點
零參捌公克、零點零貳柒公克），均沒收銷燬。應執行有期徒刑
壹年，扣案之第一級毒品海洛因參包（均含包裝袋，檢驗前淨重
分別為零點零伍壹公克、零點零肆捌公克、零點零參柒公克，檢
驗後淨重分別為零點零肆壹公克、零點零參捌公克、零點零貳柒
公克），均沒收銷燬。
    事  實
一、甲○○前於民國94年間因施用毒品案件，經本院以94年度毒
    聲字第2697號裁定送觀察勒戒後，因認有繼續施用毒品傾向
    ，再以94年度毒聲字第3004號裁定令入戒治處所施以強制戒
    治，於95年12月26日因戒治期滿執行完畢，經臺灣高雄地方
    法院檢察署檢察官以97年度戒毒偵字第411號為不起訴處分
    確定。另前於78年間因搶奪案件，經本院以78年度訴字第20
    11號判決判處有期徒刑3年6月確定，於81年6月12日縮短刑
    期第1次假釋付保護管束。復於第1次假釋期間中，因肅清煙
    毒條例等案件，分別經本院以82年度訴字第1420號、82年度
    訴字第3725號判決各判處有期徒刑3年2月確定並接續執行，
    於85年6月18日縮短刑期第2次假釋付保護管束。復於第2次
    假釋期間中，再因肅清煙毒條例、違反麻醉藥品管理條例等
    案件，經臺灣高等法院高雄分院以86年度上訴字第1108號判
    決分別判處有期徒刑3年4月、4月，並定應執行有期徒刑3年
    6月確定；又因肅清煙毒條例、詐欺案件，經本院以86年度
    訴字第3611號判決分別判處有期徒刑3年6月、4月，並定應
    執行有期徒刑3年8月確定；後因違反麻醉藥品管理條例案件
    ，經本院以87年度易字第976號判決判處有期徒刑4月確定，
    並與上開有期徒刑3年6月、3年8月接續執行，於92年4月30
    日假釋付保護管束。嗣前開第3次假釋因施用毒品遭撤銷續
    入監執行殘刑，部分犯行因適用中華民國96年罪犯減刑條例
    ，經本院裁定減刑且合併定應執行刑為有期徒刑2年確定，
    而於96年7月16日減刑後縮刑期滿執行完畢。詎其不知悔改
    ，明知海洛因業經毒品危害防制條例第2條第2項第1款明定
    為第一級毒品，不得非法施用，仍基於施用第一級毒品海洛
    因之犯意，於98年12月22日12時許，在高雄縣岡山鎮○○○
    路65號住處，以海洛因摻水置於針筒內注射之方式，施用第
    一級毒品海洛因1次。另明知海洛因業經毒品危害防制條例
    第2條第2項第1款明定為第一級毒品，未經許可，不得非法
    持有，竟基於持有第一級毒品海洛因之犯意，於98年12月23
    日19時許，在高雄縣岡山鎮○○○路與通校路口之便利超商
    前，向某真實姓名、年籍不詳綽號「阿吉」之成年男子購入
    第一級毒品海洛因3包（檢驗前淨重各0.051公克、0.048 公
    克、0.037公克，檢驗後淨重0.041公克、0.038公克、0.027
    公克）後，即藏放在身上而持有之。嗣於98年12月23日19時
    20分許，甲○○騎乘機車行經高雄縣岡山鎮○○街與明德街
    路口，因闖越紅燈為警盤查，經警當場扣得第一級毒品海洛
    因3包（檢驗前淨重各0.051公克、0.048公克、0.037公克，
    檢驗後淨重0.041公克、0.038公克、0.027公克），經其同
    意採尿送驗後，其結果確呈可待因、嗎啡陽性反應，始悉上
    情。
二、案經高雄縣政府警察局岡山分局報告臺灣高雄地方法院檢察
    署檢察官偵查起訴。
    理  由
一、本件被告甲○○所犯為死刑、無期徒刑、最輕本刑為3年以
    上有期徒刑以外之罪，其於準備程序中就被訴事實為有罪之
    陳述，經本院告知簡式審判程序之旨，並聽取當事人意見後
    ，合議庭認宜進行簡式審判程序，爰依刑事訴訟法第273條
    之1第1項規定，裁定本件由受命法官獨任進行簡式審判程序
    ，合先敘明。
二、前揭事實，業據被告甲○○坦承不諱；其為警查獲時所採尿
    液經送檢驗結果，亦呈可待因、嗎啡之陽性反應，此有毒品
    案件嫌犯尿液採證檢驗對照表、臺灣檢驗科技股份有限公司
    濫用藥物尿液檢驗報告各1份在卷可稽；另扣案之海洛因3包
    經送鑑驗結果，確均含海洛因成分（檢驗前淨重各0.051 公
    克、0.048公克、0.037公克，檢驗後淨重0.041公克、0.038
    公克、0.027公克），此有高雄市立凱旋醫院濫用藥物成品
    檢驗鑑定書1紙附卷可稽。綜上所述，被告上開任意性之自
    白既有前揭證據可佐，核與事實相符，自得採為論罪科刑之
    依據，是本案事證已臻明確，被告之犯行洵堪認定，應予依
    法論科。
三、核被告甲○○所為，係犯毒品危害防制條例第10條第1項之
    施用第一級毒品罪及同條例第11條第1項之持有第一級毒品
    罪。被告施用而持有海洛因之低度行為，為施用之高度行為
    所吸收，不另論罪。又檢察官於起訴書犯罪事實欄內，業已
    載明被告持有第一級毒品海洛因遭警方查扣等情，此部分業
    已起訴，檢察官於論罪法條欄雖漏引毒品危害防制條例第11
    條第1項之持有第一級毒品罪名，並不影響此部分業已起訴
    之效力，且檢察官於本院準備程序及審判程序時復已補充被
    告犯毒品危害防制條例第11條第1項之持有第一級毒品罪，
    是本院自得就此部分予以審理。被告所犯上開2罪，犯意各
    別，行為互殊，應予分論併罰。被告有事實欄所述之犯罪科
    刑及執行情形，此有臺灣高等法院被告前案紀錄表附卷可稽
    ，其於上開有期徒刑執行完畢後5 年以內，故意再犯本件有
    期徒刑以上之2 罪，均為累犯，爰均依刑法第47條第1 項之
    規定加重其刑。審酌被告前因施用毒品案件，歷經觀察勒戒
    及強制戒治，然仍未戒除毒癮，顯見其意志不堅，惟念其施
    用毒品之行為，究屬戕害自己身心，尚未危害他人，且於查
    獲後坦承犯行，犯罪後態度尚可，及其施用毒品之前科次數
    ，暨檢察官具體求處施用第一級毒品部分判處有期徒刑10月
    ，施用第二級毒品部分判處有期徒刑3 月，應執行有期徒刑
    1 年，被告表示對該刑期無意見等一切情狀，爰分別量處如
    主文所示之刑，並定其應執行之刑，以示懲儆。
四、扣案之白色粉末3 包，經鑑驗後確含第一級毒品海洛因成分
    無訛，業如前述，應依毒品危害防制條例第18條第1項前段
    之規定，不問屬於被告與否，在被告持有第一級毒品罪之主
    文項下予以宣告沒收銷燬；其包裝袋因殘留微量海洛因毒品
    而難以析離，爰視同毒品整體，併依前開規定沒收銷燬。至
    鑑驗耗用之第一級毒品海洛因既已滅失，自無庸再予宣告沒
    收銷燬。
據上論結，應依刑事訴訟法第273條之1第1項、第299條第1項前
段，毒品危害防制條例第10條第1項、第11條第1項、第18條第1
項前段，刑法第11條、第47條第1項、第51條第5款，判決如主文
。
本案經檢察官陳妍萩到庭執行職務。
中    華    民    國    99    年    3     月    17    日
                    刑事第十庭    法  官  孫啟強
以上正本證明與原本無異。
如不服本判決應於收受送達後10日內向本院提出上訴書狀。
中    華    民    國    99    年    3     月    17    日
                                  書記官  林介欽
附錄本判決論罪科刑之法條：
毒品危害防制條例第10條第1項：
施用第一級毒品者，處6月以上5年以下有期徒刑。
毒品危害防制條例第11條第1項：
持有第一級毒品者，處3年以下有期徒刑、拘役或新臺幣5萬元以
下罰金。

司法院資訊處製作；財團法人民間司法改革基金會備份。
